臺灣嘉義地方法院刑事判決
111年度易字第471號
公  訴  人  臺灣嘉義地方檢察署檢察官
被      告  林子軒





上列被告因竊盜案件，經檢察官提起公訴（111年度偵字第7459
號），因被告於準備程序中就被訴事實為有罪之陳述，經本院裁
定進行簡式審判程序，判決如下：
    主  文
林子軒犯如附表主文欄所示之罪，均累犯，各處如附表主文欄所
示之刑及沒收。應執行有期徒刑伍月，如易科罰金，以新臺幣壹
仟元折算壹日。
    事  實
一、林子軒意圖為自己不法之所有，基於竊盜之各別犯意，於附
    表所示之時間、地點，以附表所示之方式竊取如附表所示之
    物得手。嗣黃楷智等人發現商品遭竊，調閱店內監視器畫面
    ，並報警處理，始循線查獲上情。
二、案經黃楷智、陳尚琦、蔡昇翰訴由嘉義市政府警察局第一分
    局報告臺灣嘉義地方檢察署檢察官偵查起訴。
    理  由
一、本件被告林子軒所犯係死刑、無期徒刑、最輕本刑為3年以
    上有期徒刑以外之罪，其於準備程序中就被訴事實為有罪之
    陳述，經告知簡式審判程序之旨，並聽取公訴人及被告之意
    見後，本院認為適宜而裁定進行簡式審判程序，是本件之證
    據調查，依刑事訴訟法第273條之2規定，不受同法第159條
    第1項、第161條之2、第161條之3、第163條之1及第164條至
    第170條規定之限制，合先敘明。
二、上開犯罪事實，業據被告林子軒於警詢、本院準備程序及審
    理時坦承不諱，核與證人即告訴人黃楷智、陳尚琦、蔡昇翰
    、證人黃宏銘、夏依伶於警詢之證述相符，並有指認犯罪嫌
    疑人紀錄表、行動電話門號通聯查詢單、店內、路口監視器
    錄影畫面擷取照片12張、被告與證人夏依伶LINE歷史訊息紀
    錄擷取照片1張在卷可稽，足徵被告之自白與事實相符，應
    堪採信。綜上，本案事證明確，被告上開犯行洵堪認定，均
    應依法論科。
三、論罪科刑：
  ㈠核被告就附表編號1、2、3所為，均係犯刑法第320條第1項之
    竊盜罪。
  ㈡被告所犯上開3次竊盜犯行，犯意各別，行為互殊，應予分論
    併罰。
  ㈢被告前於民國108年間因妨害兵役案件，經臺灣宜蘭地方法院
    以109年度簡字第868號判決判處有期徒刑2月確定；又於108
    年間因傷害案件，經臺灣新北地方法院以109年度簡字第222
    1號判決判處有期徒刑6月確定；復於108年間因詐欺案件，
    經臺灣新北地方法院以109年度審簡字第875號判決判處有期
    徒刑3月確定；上揭3罪嗣經臺灣宜蘭地方法院以110年度聲
    字183號裁定應執行有期徒刑10月確定，於110年9月19日執
    行完畢乙節，有臺灣高等法院被告前案紀錄表附卷可憑，則
    其於有期徒刑執行完畢後，5年以內故意再犯本件有期徒刑
    以上之各罪，均為累犯。審酌被告於前揭構成累犯之詐欺案
    件執行完畢後，未能有所悔悟，今又再犯同為財產犯罪之竊
    盜案件，可見其對於刑罰之反應力、自制力及守法意識顯然
    薄弱，參酌司法院釋字第775號解釋意旨，本院認本案加重
    最低本刑並無罪刑不相當之情形，爰均依刑法第47條第1項
    之規定各加重其刑。
  ㈣爰審酌被告前已有多次竊盜前科，有臺灣高等法院被告前案
    紀錄表在卷可稽，素行不佳，其正值青壯，不思以正當方式
    賺取所需，屢屢行竊侵害他人財產法益，價值觀念偏差，並
    危害社會治安，應予非難，並衡酌其犯後坦承犯行之態度、
    犯罪之動機、目的、手段、各次竊得財物價值，迄今尚未賠
    償告訴人等所受損害，暨其自陳為國中畢業之智識程度、未
    婚無子女、入監前從事物流業提貨員、月收入約新臺幣45,0
    00元之家庭經濟狀況等一切情狀，分別量處如主文所示之刑
    ，並均諭知易科罰金之折算標準。復衡酌被告各次犯行罪質
    同一、手段相同，犯罪時間接近，而為整體評價後，定其應
    執行之刑，並諭知易科罰金之折算標準。
　㈤按犯罪所得，屬於犯罪行為人者，沒收之；前二項之沒收，
    於全部或一部不能沒收或不宜執行沒收時，追徵其價額，刑
    法第38條之1第1項、第3項定有明文。附表編號1至3所示被
    告竊得之物，為被告犯罪所得之物，應依刑法第38條之1第1
    項、第3項規定，於被告各該犯行主文項下宣告沒收，並諭
    知於全部或一部不能沒收或不宜執行沒收時，追徵其價額。
    以上宣告多數沒收部分，依刑法第40條之2第1項規定，併執
    行之。
據上論斷，應依刑事訴訟法第273條之1第1項、第299條第1項前
段，刑法320條第1項、第47條第1項、第41條第1項前段、第51條
第5款、第38條之1第1項、第3項、第40條之2第1項，刑法施行法
第1條之1第1項，判決如主文。
本案經檢察官陳睿明提起公訴，檢察官楊麒嘉到庭執行職務。 
中　　華　　民　　國　　111 　年　　10　　月　　17　　日
                  刑事第八庭    法　官　孫偲綺
以上正本證明與原本無異。
如不服本判決應於收受判決後20日內向本院提出上訴書狀，並應
敘述具體理由；其未敘述上訴理由者，應於上訴期間屆滿後20日
內向本院補提理由書(均須按他造當事人之人數附繕本)「切勿逕
送上級法院」。告訴人或被害人如對於本判決不服者，應具備理
由請求檢察官上訴，其上訴期間之計算係以檢察官收受判決正本
之日期為準。
中　　華　　民　　國　　111 　年　　10　　月　　17　　日
                                書記官　陳佾澧
附錄本案論罪科刑法條： 
中華民國刑法第320條
意圖為自己或第三人不法之所有，而竊取他人之動產者，為竊盜
罪，處五年以下有期徒刑、拘役或五十萬元以下罰金。
意圖為自己或第三人不法之利益，而竊佔他人之不動產者，依前
項之規定處斷。
前二項之未遂犯罰之。
附表：
編號 時間(民國) 地點 方式 所有人 竊得物品/價值(新臺幣) 主文 1 111年3月14日15時許 嘉義市○區○○街000○0號豪陽選物夾娃娃機店內 徒手竊取放置在娃娃機台上之商品 黃楷智 海賊王金證一番賞「索隆」、「魯夫」、「艾斯」人物造型公仔共3個/合計6,100元。 林子軒犯竊盜罪，累犯，處有期徒刑參月，如易科罰金，以新臺幣壹仟元折算壹日。未扣案之犯罪所得海賊王金證一番賞索隆公仔壹個、海賊王金證一番賞魯夫公仔壹個、海賊王金證一番賞艾斯公仔壹個均沒收，於全部或一部不能沒收或不宜執行沒收時，追徵其價額。 2 同上 同上 同上 陳尚琦 七龍珠金證一番賞「悟吉塔」人物造型公仔1個 /2,000元。 林子軒犯竊盜罪，累犯，處有期徒刑參月，如易科罰金，以新臺幣壹仟元折算壹日。未扣案之犯罪所得七龍珠金證一番賞悟吉塔公仔壹個沒收，於全部或一部不能沒收或不宜執行沒收時，追徵其價額。 3 111年3月14日15時2分許 嘉義市西區國華街322之2夾娃娃機店內 同上 蔡昇翰 海賊王金證一番賞「馬可」、七龍珠金證一番賞「孫悟空」人物造型公仔共2個/合計3,000元。 林子軒犯竊盜罪，累犯，處有期徒刑參月，如易科罰金，以新臺幣壹仟元折算壹日。未扣案之犯罪所得海賊王金證一番賞馬可公仔壹個、七龍珠金證一番賞孫悟空公仔壹個沒收，於全部或一部不能沒收或不宜執行沒收時，追徵其價額。